【裁判字號】    98,訴緝,87
【裁判日期】    981030
【裁判案由】    違反槍砲彈藥刀械管制條例
【裁判全文】
臺灣桃園地方法院刑事判決              98年度訴緝字第87號
公  訴  人  臺灣桃園地方法院檢察署檢察官
被      告  甲○○
選任辯護人  陳俊隆律師
上列被告因違反槍砲彈藥刀械管制條例案件，經檢察官提起公訴
（97年度偵字第16736 號），本院判決如下︰
    主  文
甲○○未經許可，寄藏空氣槍，累犯，處有期徒刑壹年拾月，併
科罰金新臺幣貳萬元，罰金如易服勞役，以新臺幣壹仟元折算壹
日。扣案之空氣槍壹枝（槍枝管制編號桃警鑑00000000
00）及瓦斯鋼瓶貳瓶，均沒收。
    事  實
一、甲○○於民國94年間，因違反槍砲彈藥刀械管制條例案件，
    經本院以94年度簡字第255 號判決判處有期徒刑6 月，併科
    罰金新臺幣（下同）10萬元確定，罰金部分於95年3 月1 日
    執行完畢；另於96年間，因贓物、偽造文書等案件，經本院
    以95年度易字第880 號判決判處有期徒刑6 月、4 月確定；
    又於96年間，因偽造文書案件，經本院以95年度訴字第2672
    號判決判處有期徒刑9 月確定；上開各罪，經本院以96年度
    聲減字第9963號裁定減刑為有期徒刑3 月，罰金5 萬元、有
    期徒刑3 月、有期徒刑2 月、有期徒刑4 月又15日，前3 罪
    之有期徒刑部分定應執行有期徒刑8 月確定，有期徒刑部分
    ，均於97年2 月27日易科罰金執行完畢。詎其仍不知悔改，
    明知可發射子彈具有殺傷力之空氣槍，為槍砲彈藥刀械管制
    條例所管制之物品，未經許可，不得無故寄藏，竟仍基於非
    法寄藏具殺傷力之空氣槍之犯意，於97年6 月底至7 月初間
    某日，在桃園縣楊梅鎮○○○路之租屋處，受某姓名、年籍
    不詳之成年男子之託，代為保管具殺傷力之空氣槍1 支（槍
    枝管制編號：0000000000號）及供前開具殺傷力之空氣槍所
    用之外接式高壓氣體瓦斯鋼瓶2 瓶，而無故持有，並將之藏
    放於住處中或置於其所駕駛之自用小客車內攜帶外出，嗣為
    警於97年7 月15日17時40分許，在桃園縣楊梅鎮○○路○ 段
    846 巷口前甲○○所駕駛之車牌號碼0987－QK號自用小客車
    內查獲，扣得前開空氣槍1 支與瓦斯鋼瓶2 瓶，而知悉上情
    。
二、案經桃園縣政府警察局楊梅分局報請臺灣桃園地方法院檢察
    署檢察官偵查起訴。
    理  由
一、本案所引用之供述及非供述證據，經本院依法踐行調查證據
    程序，檢察官、被告甲○○及辯護人均不爭執各該證據之證
    據能力，且亦查無依法應排除其證據能力之情形，是後述所
    引用證據之證據能力均無疑義，先予敘明
二、訊據被告對於上開事實坦承不諱，復有前開之空氣槍1 支扣
    案可資佐證。再扣案之槍枝1 支經送桃園縣政府警察局鑑驗
    結果：乃認該槍枝（槍枝管制編號0000000000號），係氣動
    式槍枝，該槍枝係以槍管末端氣室內置入小型二氧化碳鋼瓶
    並以其內氣體作為發射動力，可發射直徑約6mm 之金屬彈丸
    ，槍長約80.5公分、高約9 公分，經以金屬彈丸測試3 次後
    ，其中彈丸（直徑約6mm 、重量約0.88g ），3 次發射速度
    分別為172 、164 及169 公尺/ 秒，計算動能各為13.02 、
    11.83 及12.57 焦耳，換算其單位面積動能為46.06 、41.8
    8 及44.47 焦耳/ 平方公分，相距不遠，槍枝性能穩定，而
    依據美國軍醫總署定義，彈丸撞擊動能達58磅呎（約為78.6
    焦耳），則足以使人喪失戰鬥能力，內政部警政署刑事警察
    局對活豬做射擊測試結果，彈丸單位面積動能達24焦耳/ 平
    方公分，則足以穿入豬隻皮肉層，依日本科學警察研究所之
    研究結果，彈丸單位面積動能達20焦耳/ 平方公分，足以穿
    入人體皮肉層，有桃園縣政府警察局97年11月20日桃警鑑字
    第0970004006號槍彈鑑定書在卷可稽（見偵卷第56頁至第59
    頁），是被告所持有之槍枝具有殺傷力，至堪認定。綜上所
    述，被告之自白與事實相符，事證已甚明確，犯行堪以認定
    ，應依法論科。
三、核被告所為，係犯槍砲彈藥刀械管制條例第8 條第4 項之未
    經許可，持有空氣槍罪。按槍砲彈藥刀械管制條例第8 條第
    4 項之罪，係將「持有」與「寄藏」為分別之處罰規定，單
    純之「持有」，固不包括「寄藏」，但寄藏之受人委託代為
    保管，其保管之本身所為之「持有」，既係「寄藏」之當然
    結果，法律上自宜僅就「寄藏」行為為包括之評價，不應另
    就「持有」予以論罪（最高法院74年臺上字第3400號判例參
    照），故被告持有扣案空氣槍之行為，係「寄藏」之當然結
    果，不另論罪。又本件被告係因友人之託，代為保管扣案之
    空氣槍，被告顯係寄藏上開空氣槍，檢察官認被告此部分所
    為係犯未經許可持有空氣槍罪，尚有未洽，惟「持有」空氣
    槍與「寄藏」空氣槍之行為具有高低度之吸收關係，應為起
    訴效力之所及，法院自應併予審理。被告所持有者係體積龐
    大之空氣槍，與一般欲利用槍枝犯罪係持有體積小易攜帶之
    短槍尚屬有間，且被告僅係受友人之託付而代為保管，亦僅
    持有1 支，數量非鉅，持槍之期間內，亦無持以犯案或為其
    他不法行為，本院衡酌其情節尚堪憫恕，認如處以法定最輕
    刑，仍屬過重，爰依刑法第59條之規定，酌予減輕其刑。被
    告有事實欄所記載之前科執行完畢情形，此有臺灣高等法院
    被告前案紀錄表1 份在卷可參，其於前案有期徒刑執行完畢
    後，5 年內故意再犯本件有期徒刑以上之罪，為累犯，應依
    刑法第47條第1 項之規定，加重其刑，並依法先加重後減輕
    之。爰審酌槍枝屬高度危險之物品，非經主管機關許可不得
    擅自持有，以維社會大眾安全，而被告卻無故持有具殺傷力
    之空氣槍，對社會之秩序及安寧，勢將會造成極大之不安與
    影響，所為非是，惟念及被告於犯後已坦承犯行，及其並未
    以持有之槍彈加以犯罪等一切情狀，量處如主文所示之刑，
    併科罰金部分並諭知易服勞役之折算標準。
四、扣案之空氣槍1 支（槍枝管制編號：0000000000號）及瓦斯
    鋼瓶2 瓶（提供上開槍枝發射動能，性質上與該槍枝具有不
    可分之關係，應視為空氣槍結構之一部分），均屬違禁物，
    不問屬於犯人與否，應依刑法第38條第1 項第1 款規定宣告
    沒收
據上論斷，應依刑事訴訟法第299 條第1 項前段，槍砲彈藥刀械
管制條例第8 條第4 項，刑法第11條前段、第47條第1 項、第59
條、第42條第3 項前段，第38條第1 項第1 款，判決如主文。
本案經檢察官洪敏超到庭執行職務。
中    華    民    國    98    年    10    月    30    日
                  刑事第四庭  審判長法  官  袁雪華
                                    法  官  張宇葭
                                    法  官  張淑華
以上正本證明與原本無異。
如不服本判決應於收受判決後10日內向本院提出上訴書狀，並應
敘述具體理由。其未敘述上訴理由者，應於上訴期間屆滿後20日
內向本院補提理由書(均須按他造當事人之人數附繕本)「切勿逕
送上級法院」。
                                   書記官  鄭嘉惠
中    華    民    國    98    年    11    月    2     日
附錄本案論罪科刑法條全文：
槍砲彈藥刀械管制條例第8條
未經許可，製造、販賣或運輸鋼筆槍、瓦斯槍、麻醉槍、獵槍、
空氣槍或第4 條第1 項第1 款所定其他可發射金屬或子彈具有殺
傷力之各式槍砲者，處無期徒刑或5 年以上有期徒刑，併科新臺
幣1 千萬元以下罰金。
未經許可，轉讓、出租或出借前項所列槍枝者，處5 年以上有期
徒刑，併科新臺幣1 千萬元以下罰金。
意圖供自己或他人犯罪之用，而犯前二項之罪者，處無期徒刑或
7 年以上有期徒刑，併科新臺幣1 千萬元以下罰金。
未經許可，持有、寄藏或意圖販賣而陳列第1 項所列槍枝者，處
3 年以上10年以下有期徒刑，併科新臺幣700 萬元以下罰金。
第1 項至第3 項之未遂犯罰之。

司法院資訊處製作；財團法人民間司法改革基金會備份。
